【裁判字號】    92,訴,951
【裁判日期】    920807
【裁判案由】    毒品危害防制條例
【裁判全文】
臺灣高雄地方法院刑事判決                          九十二年度訴字第九五一號
    公  訴  人  臺灣高雄地方法院檢察署檢察官
    被      告  甲○○
右被告因毒品危害防制條例案件，經檢察官聲請以簡易判決處刑（九十一年度偵字第
五三九號、九十二年度毒偵緝字第三八號），本院高雄簡易庭認不宜以簡易程序審結
，簽改依通常程序審理，本院判決如左：
    主  文
甲○○連續施用第一級毒品，處有期徒刑壹年。扣案之第一級毒品海洛因貳包（壹包
淨重貳點貳肆公克、包裝重零點貳參公克；另壹包淨重零點肆參公克、包裝重零點貳
參公克）、塑膠吸管壹支均沒收銷燬。又連續施用第二級毒品，處有期徒刑捌月。應
執行有期徒刑壹年陸月。扣案之第一級毒品海洛因貳包（壹包淨重貳點貳肆公克、包
裝重零點貳參公克；另壹包淨重零點肆參公克、包裝重零點貳參公克）、塑膠吸管壹
支均沒收銷燬之。
    事  實
一、陳明仁前於民國八十九年間，因施用毒品案件，經臺灣高雄地方法院裁定送觀察
    、勒戒，經認定有繼續施用毒品傾向，再經裁定送強制戒治，嗣於八十八年十一
    月九日停止戒治付保護管束，因被告於保護管束期間有施用毒品行為，經撤銷停
    止戒治，於八十九年五月十八日送強制戒治，期滿後，經臺灣高雄地方法院於九
    十一年四月二十六日，以八十九年度訴緝字第六九號判處免刑確定。復基於施用
    第一級毒品海洛因之概括犯意，自九十一年一月上旬某日起至九十二年四月二十
    二日下午五時許止，在高雄縣美濃鎮○○路十九巷二二號住處、高雄縣美濃鎮美
    濃溪、高雄縣美濃鎮東門橋河邊等地，連續以將第一級毒品海洛因摻入香菸之方
    式，施用第一級毒品海洛因多次。又另行基於施用第二級毒品安非他命之概括犯
    意，自九十一年一月上旬某日起至九十二年四月二十二日下午五時許止，在高雄
    縣美濃鎮○○路十九巷二二號住處、高雄縣美濃鎮東門橋河邊等地，連續施用第
    二級毒品安非他命多次，分別於（一）九十一年二月四日下午三時，在高雄縣美
    濃鎮○○街十九巷二十二號住處，為警查獲；（二）九十一年八月六日下午二時
    五十分許，在高雄縣美濃鎮○○路與自強路口之鐵皮屋，為警當場查獲，並扣得
其所有之第一級毒品海洛因一包（淨重二點二四公克、包裝重零點二三公克）及
    塑膠吸管一支；（三）九十一年十月五日上午十一時許，在高雄縣美濃鎮○○路
    十九巷二十二號，為警查獲；（四）九十二年四月二十三日下午六時許，在高雄
    縣美濃鎮○○路一七三巷口，為警查獲，並扣得第一級毒品海洛因一包（淨重零
    點四三公克、包裝重零點二三公克）。
二、案經高雄市政府警察局、高雄縣警察局旗山分局移送臺灣高雄地方法院檢察署檢
    察官偵查起訴。
    理  由
一、右揭事實，業據被告甲○○於本院審訊中坦承明確，又被告於前揭時、地，為警
    查獲後，經警分別採集其尿液送驗結果，均呈嗎啡及甲基安非他命陽性反應等情
    ，有高雄縣警察局旗山分局毒品危害防制條例案嫌疑人尿液對照表三份、高雄縣
    衛生局九一煙檢字第二一二號煙毒尿液檢驗成績書、高雄市政府警察局刑警大隊
    偵三隊九分隊偵辦毒品危害防制條例嫌疑人尿液採證代碼對照表、高雄市立凱旋
    醫院高市凱醫檢字第００五八六號煙毒尿液檢驗成績書、高雄縣政府衛生局九一
    煙檢字第一七四四號煙毒尿液檢驗成績書、高雄縣政府衛生局九十二年五月二日
    九二煙檢字第六七二號煙毒尿液檢驗成績書各一紙在卷可稽。又被告於九十一年
    八月六日下午二時五十分許，經警查扣之物品一，經送驗結果認係第一級毒品海
    洛因（淨重二點二四公克、包裝重零點二三公克）；另塑膠吸管一支，亦呈嗎啡
    陽性反應，此有法務部調查局九十一年九月五日鑑定通知書（調科壹字第二二０
    ０一三九五五號）、高雄醫學大學附設中和紀念醫院九十二年五月六日管藥認可
    字第００五號檢驗報告一紙在卷可稽。又被告於九十二年四月二十三日，為警查
    扣之物品，經送驗結果，認係第一級毒品海洛因（淨重零點四三公克、包裝重零
    點二三公克），此亦有法務部調查局九十二年五月二十八日鑑定通知書一紙（調
    科壹字第二二００一五二七九號）附卷可按，被告前揭自白，核與事實相符，應
    堪採認。又被告前於八十九年間，因施用毒品案件，經本院裁定送觀察、勒戒，
    經認定有繼續施用毒品傾向，再經裁定送強制戒治，嗣於八十八年十一月九日停
    止戒治付保護管束，因被告於保護管束期間有施用毒品行為，經撤銷停止戒治，
    於八十九年五月十八日送強制戒治，期滿後，經本院於九十一年四月二十六日，
    以八十九年度訴緝字第六九號判處免刑確定等情，有臺灣高等法院被告全國前案
紀錄表一份在卷可稽，其經觀察、勒戒及強制戒治，為免刑判決後，五年內再犯
    毒品危害防制條例第十條第一項、第二項之施用第一級毒品、第二級毒品罪，事
    證明確。
二、按犯毒品危害防制條例第十條之罪，經觀察勒戒後，有繼續施用毒品之傾向者，
    應裁定令入戒治處所施以強制戒治，期滿後，應由檢察官為不起訴處分。而毒品
    危害防制條例修正施行前繫屬之案件，應由法院依修正後之規定處理之，依修正
    後規定應不起訴處分者，法院應為免刑之判決。而於法院依法為免刑判決後，五
    年內再犯第十條之罪者，即不適用毒品危害防制條例第二十條第二項之規定（即
    應由檢察官偵查起訴），此觀毒品危害防制條例第二十條第一項、第二項、第三
    項、第三十五條第三款、毒品危害防制條例施行細則第二十六條第一項第二款、
    第二項之規定自明。被告前因施用毒品案件，經法院依職權送觀察、勒戒後，有
    繼續施用毒品傾向，經為免刑判決後，五年內再犯毒品危害防制條例第十條第一
    項、第二項之罪，依前揭規定，即應依毒品危害防制條例第十條第一項、第二項
    之規定論罪科刑。是核被告所為，係犯毒品危害防制條例第十條第一項、第二項
    之施用第一級毒品、第二級毒品罪。被告各該次施用毒品前之持有毒品行為，均
    為其各該次施用毒品行為所吸收，不另論罪。被告多次施用第一級毒品海洛因、
    第二級毒品安非他命之犯行，均時間緊接，所犯構成要件亦均相同，顯均係基於
    概括犯意為之，均為連續犯，均應論以一罪，並均加重其刑。被告所犯上開施用
    第一級毒品及第二級毒品二罪間，犯意個別，行為互異，應分論併罰。另被告自
    九十一年八月起至九十二年四月二十二日下午五時許，施用第一級、第二級毒品
    之犯行，雖未據起訴，惟與前揭起訴有罪部分，分別有連續犯之裁判上一罪關係
    ，依審判不可分原則，本院自得加以審理，附此敘明。爰審酌被告前已因毒品危
    害防制條例之施用毒品案件，經送觀察、勒戒及強制戒治，仍不知痛改前非，猶
    重蹈覆轍，自殘其身，惟念其犯罪後坦承犯行，知所悔悟，態度尚佳等一切情狀
    ，分別量處如主文所示之刑，並定應執行刑，以資懲儆。又扣案之白色粉末二包
    （一包淨重二點二四公克、包裝重零點二三公克；另一包淨重零點四三公克、包
    裝重零點二三公克）係第一級毒品海洛因，利扣案之吸管一支，因殘留有第一級
    毒品海洛因，與第一級毒品結為一體，無從分離，應視為第一級毒品，均係毒品
    危害防制條例所規範之第一級毒品，均應依該條例第十八條第一項前段規定沒收
    銷燬之。另被告於九十一年二月四日下午三時許，為警查扣之玻璃吸食器及夾鏈
    袋各一只，經送驗結果，均呈甲基安非他命陽性反應，固有高雄醫學大學附設中
    和紀念醫院九十二年六月三日管藥認可字第００五號檢驗報告二紙在卷可稽，惟
    被告堅詞辯稱：該等物品並非伊所有，亦非供伊犯本案施用毒品之物，此外，復
    無其他證據足以證明該等物品與被告所犯本案有何關係，爰不予宣告沒收，併此
    敘明。
據上論斷，應依刑事訴訟法第四百五十二條、第二百九十九條第一項前段，毒品危害
防制條例第十條第一項、第二項、第十八條第一項前段，刑法第十一條前段、第五十
六條、第五十一條第五款，判決如主文。
本案經檢察官劉文婷到庭執行職務。
中      華      民      國        九十二      年     八     月    七    日
                                  臺灣高雄地方法院刑事第六庭
                                      審判長法官    李政庭
                                            法官    李怡諄
                                            法官    蘇雅慧
右正本證明與原本無異。
如不服本判決，應於判決送達後十日內，向本院提出上訴狀。
                                書記官    林誠桂
中      華      民      國        九十二      年     八     月    八    日
附錄本案論罪科刑法條全文
毒品危害防制條例第十條
施用第一級毒品者，處六月以上五年以下有期徒刑。
施用第二級毒品者，處三年以下有期徒刑。


司法院資訊處製作；財團法人民間司法改革基金會備份。
